臺灣板橋地方法院刑事判決　　　　　　　　　　　　　九十年度訴字第二三號
　　公　訴　人　臺灣板橋地方法院檢察署檢察官
　　被　　　告　乙○○
　　指定辯護人　甲○公設辯護人黃青慧
右列被告因懲治盜匪條例案件，經檢察官提起公訴（九十年度偵字第六一四二號），
甲○判決如左：
    主  文
乙○○以強暴妨害人行使權利，處有期徒刑肆月，如易科罰金，以參佰元折算壹日。
緩刑參年。
    事  實
一、乙○○與丙○○原為男女朋友，於民國九十年三月間分手後，乙○○因心存依戀
    ，遂於九十年三月二十日晚間十一時許，前往台北縣土城市○○街三三三號五樓
    丙○○住處樓下等候，於同年月二十一日零時五分許，見丙○○自外步行返家，
    趁丙○○打開住處樓下大門之際，自後方以右手勒住丙○○之頸部，並基於毀損
    他人之物亦不違背其本意之未必故意，強扯丙○○提在手上之皮包，致拉斷皮包
    背帶，致令不堪使用，足以生損害於丙○○，並將皮包（內有現金新台幣二千五
    百三十五元、身分證一張、行動電話一具及金融卡四張）強行取走，以此強暴方
    式妨害丙○○行使對皮包及皮包內財物之權利，冀丙○○能追趕尾隨其返家談話
    ，嗣丙○○之父在住處聽見其女呼叫聲下樓察看並得知上情後，即陪同前往報警
    ，並於九十年三月二十一日凌晨一時三十分許，會同警方前往台北市○○街一六
    ０巷十九巷六號四樓乙○○住處，並查獲丙○○之皮包一個。
二、案經丙○○訴由台北縣政府警察局土城分局報告臺灣板橋地方法院檢察署檢察官
    偵查起訴。
    理  由
一、訊據被告乙○○對右揭犯罪事實坦承不諱，與證人即被害人丙○○、證人即查獲
    被告之警員王文進證述之情節互核相符，並有台北縣警察局贓物認領申請單一紙
    附卷可稽，足認被告前揭自白與事實相符，堪予採信。公訴意旨固認為：被告係
    意圖為自己不法之所有，趁丙○○打開住處樓下大門之際，自後方以右手勒住丙
    ○○之頸部，致使不能抗拒而取走丙○○提在手上之皮包，惟查：被告供稱「我
    想藉由拿走她（丙○○）的皮包，讓丙○○追到我家，我是想要好好跟丙○○談
    談，我有很多的話要和丙○○說，所以我才會想拿走丙○○的皮包」，「我當時
    只是一個想法，要將皮包拿走，讓丙○○來追我」，「我想如果當場談的話，丙
    ○○會不理我，因為我們已經吵得很嚴重了」，「因為我認為丙○○她應該會到
    我家來向我索還皮包，因為我還是很喜歡丙○○的，我不知道事情會這麼嚴重」
    ，「我回到家後將丙○○的皮包放在我家的客廳桌上，我就和我父母坐在客廳裡
    」，「我在我家客廳等丙○○，因為我相信丙○○會來我家找我」（九十一年三
    月六日訊問筆錄）等情，與證人丙○○證稱：「我認為被告搶我東西，可能因為
    我們先前在談分手，所以被告搶我的東西，看我會不會追上去，應該只是感情糾
    紛所造成的」（九十一年一月十一日訊問筆錄）之情節相符，另依證人王文進證
    稱：「我們當時是接獲一名女子報案稱有人搶奪她的皮包，並且說認識嫌犯，嫌
    犯是她的男友，並且說是乙○○，並告知地址，我們詢問之後，就請被害人帶路
    ，帶我們到乙○○他的住處」，「到達乙○○的住處之後，乙○○的母親出來應
    門，進門之後，我們在客廳的桌上看到被害人的皮包，而被告是坐在客廳的沙發
    上，沒有做什麼，而被害人看到客廳茶几上的皮包，也表示那就是她的皮包」，
    「被告並沒有做任何的反抗，我們看到時，皮包並沒有打開，而後來我們清點時
    ，發現皮包內的財物並沒有短少，之後我們就將被告帶回警局」（九十一年三月
    十九日審判筆錄）。則依證人前揭證言所示，被告對熟識之人行搶而未隱瞞身份
    、逕行將皮包帶回住處而未打開並清點搶得財物、僅將搶得皮包置於客廳桌上而
    未隱藏，於警員及被害人到達時亦未掩飾，並未畏罪藏匿或脫逃等舉措，綜合以
    觀，被告所辯對皮包及其內之財物並無不法所有意圖，僅係希望丙○○前來家中
    索還皮包，藉此有見面談話之機會等情，應屬可信。綜據上述，本件事證明確，
    被告犯行已堪認定，自應依法論科。
二、核被告所為，係犯刑法第三百零四條第一項之強制罪及刑法第三百五十四條之毀
    損罪。查被告並無不法所有意圖，業已認定如前，公訴意旨認為被告應依懲治盜
    匪條例第五條第一項第一款之盜匪罪處斷，尚有未恰，惟起訴事實相同，爰依法
    變更起訴法條，併予敘明。被告所犯前揭強制罪及毀損罪間，有方法、結果之牽
    連關係，應從一重之強制罪處斷。被告前開毀損部分犯行雖未據起訴，然與檢察
    官起訴且經論罪科刑部分，有牽連犯之裁判上一罪關係，為起訴效力所及，又經
    被害人丙○○提出告訴，甲○自應併予審理，附此敘明。爰審酌被告因與被害人
    之感情糾葛，竟以此激烈方式謀求復和，危害不輕，兼衡其與被害人原為男女朋
    友，因短於思慮而有斯舉，犯後終能坦承犯行、表示悔改之意，被害人亦當庭表
    示不願追究、原諒被告等一切情狀，量處如主文所示之刑，以示薄懲，並諭知易
    科罰金折算標準。末查被告前未曾受有期徒刑以上刑之宣告，有台灣高等法院檢
    察署刑案紀錄簡覆表在卷可憑，因一時失慮，偶罹刑典，事後表示悔意、態度尚
    稱良好，經此刑之宣告後，應知警惕而無再犯之虞，甲○因認其刑以暫不執行為
    當，予以宣告緩刑三年，用啟自新。
據上論斷，應依刑事訴訟法第二百九十九條第一項前段、第三百條，刑法第三百零四
條第一項、第三百五十四條、第五十五條、第四十一條第一項前段、第七十四條第一
款，罰金罰鍰提高標準條例第一條前段、第二條，判決如主文。
本案經檢察官伍逸康到庭執行職務。
中　　　華　　　民　　　國　　九十一　　年　　　三　　　月　　二十二　　日
                                      臺灣板橋地方法院刑事第五庭
                                          法  官  王  偉  光
右正本證明與原本無異。
如不服本判決，應於判決送達後十日內，向甲○提出上訴狀。
                                          書記官  陳  怡  君
中　　　華　　　民　　　國　　九十　　　年　　　五　　　月　　二十八　　日
附錄本案論罪科刑法條全文：
中華民國刑法第三百零四條
以強暴、脅迫使人行無義務之事或妨害人行使權利者，處三年以下有期徒
刑、拘役或三百元以下罰金。
前項之未遂犯罰之。
中華民國刑法第三百五十四條
毀棄、損壞前二條以外之他人之物或令致不堪用，足以生損害於公眾或他
人者，處二年以下有期徒刑、拘役或五百元以下罰金。
